臺灣高等法院高雄分院刑事裁定　　　　 96年度交抗字第237號
抗告人即
受處分人　　甲○○
上列抗告人因違反道路交通管理處罰條例聲明異議案件，不服臺
灣高雄地方法院中華民國96年9 月29日裁定（95年度交聲字第75
3 號），提起抗告，本院裁定如下：
    主  文
抗告駁回。
    理  由
一、抗告意旨略以：原裁定以抗告人於民國95年9 月1 日19時36
    分許，在國道10號高速公路東向13公里燕巢交流道出口匝道
    處，經警測得呼氣酒精濃度達每公升0.54毫克，從而認定原
    處分機關裁處抗告人罰鍰新台幣（下同）37500 、吊銷駕駛
    執照、4 年內禁考等處分為有理由，而駁回抗告人之異議。
    惟案發時抗告人並無駕駛行為，而是在停在路邊之遊覽車上
    睡覺，此已據抗告人於原審陳述綦詳在卷，並經證人即本件
    製單舉發警員陳俊杉到庭結證：當時我看到有1 台遊覽車停
    在舉發地點，於是上前察看有無需要協助，我當時看到司機
    （即抗告人）躺在駕駛座旁睡覺，我叫他起來... 等語。顯
    見案發時，抗告人並無駕駛行為，是原審法院駁回抗告人之
    異議，有違罪刑法定主義之旨；退萬步言，縱鈞院仍認定抗
    告人應負酒後駕之責，但原處分機關吊銷抗告人之駕駛執照
    4 年，無異陷抗告人於絕境，請賜准體察實情，撤銷原處分
    ，更為其他適法處分等語。
二、按汽車駕駛人，駕駛汽車經測試檢定酒精濃度超過規定標準
    者，處15,000元以上6,0000元以下罰鍰，並當場移置保管該
    汽車及吊扣其駕駛執照一年；汽車駕駛人駕駛營業大客車有
    前項應受吊扣情形者，吊銷其駕駛執照；汽車駕駛人駕駛營
    業大客車，曾依第35條第2 項規定吊銷駕駛執照者，4 年內
    不得考領駕駛執照，道路交通管理處罰條例第35條第1 項第
    1 款、第2 項、第67條第2 項後段分別定有明文。
三、經查抗告人即受處分人（下稱抗告人）固坦承於上開時、地
    ，為警測得呼氣酒精濃度達每公升0.54毫克之事實，惟矢口
    否認有何駕車行為，辯稱：案發時其並無駕駛行為，而是在
    停在路邊，躺在駕駛座旁睡覺云云。經查：
  (一)抗告人於95年9 月1 日19時36分許，在國道10號高速公路東
    向13公里燕巢交流道出口匝道處，經警測得呼氣酒精濃度達
    每公升0.54毫克，遂以其酒後駕駛車號A4-165號營業大客車
    為由予以製單舉發等事實，為異議人所自承，並有內政部警
    政署國道公路警察局第五警察隊公警局交字第Z00000000 號
    舉發違反道路交通管理事件通知單、酒精濃度測定紙各1 紙
    在卷可參（見原審卷第22頁、75頁）；又本件舉發所使用之
    呼氣酒精濃度測試器，業經檢定合格，此有上開第五警察隊
    回復本院之「經濟部標準檢驗局呼氣酒精測試器檢定合格證
    書」1 紙在卷可稽（見原審卷第68-69 頁），抗告人上開酒
    測數值應係正確無誤，是此部分事實，足堪認定。
  (二)本件舉發經過，業據證人即本件製單舉發警員陳俊杉於原審
    到庭結證：當時我看到有1 台遊覽車停在舉發地點，於是上
    前察看有無需要協助，我當時看到司機（即受處分人）躺在
    駕駛座旁睡覺，我叫他起來，問他為何在這裡睡覺，他說要
    載學生等時間，我請他出示行照、駕照，因有聞到酒味，於
    是問他為何有酒味、何時喝酒，他說是中午時候喝的，我問
    他車子是否你開的、從何處開來，他說是，從旗山還是大寮
    開來的，車子是靠行，我再問他車子是不是你開的，他說是
    ，於是就對他實施酒測，酒測結果超過標準值達每公升0.54
    毫克等語明確，並提出舉發光碟1 片在卷可參（見原審卷第
    22頁、第25頁）；嗣經原審勘驗上開舉發光碟，本件舉發過
    程，確實如證人陳俊杉上開所證，而抗告人當時為警測得酒
    精濃度逾越標準值，警員詢問何時飲酒，抗告人亦明白答稱
    「中午11點多時喝啤酒」等情，有勘驗筆錄附卷可稽（見原
    審卷第52-54 頁），且為抗告人及其辯護人所不爭執，故應
    認證人陳俊杉所證為真，足見抗告人應係飲酒後呼氣酒精濃
    度已逾法定標準，仍駕駛營業大客車行駛於道路，直至舉發
    地點，因停留休息始為警盤檢查獲一情屬實。
  (三)抗告人於原審固辯稱其當時係停妥車輛後始飲用「維士比」
    ，嗣在車上小睡，並無駕車行為云云，惟查：
   1.抗告人於舉發當時，明確回答舉發員警稱其係於當日中午
     飲用啤酒，未曾提及飲用「維士比」，亦從未抗辯係停車
     後飲酒等情，業據證人陳俊杉證述無訛，並經原審勘驗舉
     發光碟屬實，已如前述；而酒後駕車危害公共安全甚鉅，
     此違規行為一旦為警舉發，將受罰鍰及吊扣或吊銷駕駛執
     照之處分，處罰不輕，甚有遭受刑事訴追處罰之虞，此為
     一般大眾所熟知，抗告人為營業大客車駕駛，對遭舉發違
     規酒駕之嚴重性，自是知之甚詳，果其所辯屬實，衡情，
     當會於舉發當場極力加以辯駁，然其為警舉發當時，對自
     身酒測值過高，非但未加否認飲酒情事，反自承係中午時
     飲用啤酒所致，於事後遭原處分機關裁處罰鍰並吊銷駕駛
     執照，始執前詞聲明異議，其所辯自屬避就之詞，尚難採
     信。
   2.抗告人雖又辯稱其當日16時55分許出車時，已接受所服務
     之上仁交通有限公司（下稱上仁交通公司）先行實施酒測
     ，確認酒測值為0 ，始獲准駕車出發，而駕駛至同日18時
     20分許，即停車休息，迄至19時36分為警酒測時止，均未
     有駕車行為，足證其確實未酒後駕車云云，並提出上仁交
     通公司酒測紀錄表、行車紀錄卡各1 紙為證（見原審卷第
     14頁、第29頁）。然據該行車紀錄卡所示，抗告人所駕車
     輛約於舉發當日16時20分許起，即有時速密集波動之行車
     顯示，核與其所辯當日係16時55分經公司酒測後始駕車出
     發一情，顯然不符；對此，抗告人固辯稱係因出車車輛甚
     多，出發前須排隊等待酒測，其係於車輛發動後約半小時
     才經公司酒測云云。惟該行車紀錄卡顯示，抗告人所駕車
     輛自16時20分許起，時速平均維持在40至50公里之間，甚
     有達約60公里者，則其車輛果真在發動等待狀態，行車紀
     錄卡焉有如此速度之時速紀錄，其辯解顯與事實及經驗法
     則相違；抗告人對此節復辯稱係因車輛排隊時，有時向前
     、有時向後，故紀錄器之時速會跳動得很奇怪云云。然行
     車紀錄卡所示該時間之車速波動，均尚密集一致，並未有
     何較大幅度之高低落差情形，足徵其所辯亦非實在。
   (四)抗告人所辯既均無可採，其於酒後呼氣酒精濃度已逾法定
     標準，仍駕駛營業大客車行駛於道路，直至舉發時、地，
     因停車休息始為警盤檢查獲之事實，洵堪認定，原處分機
     關以抗告人駕駛營業大客車酒精濃度超過規定標準之違規
     事實明確，依前揭道路交通管理處罰條例之規定，裁處異
     議人罰鍰37,500元、吊銷駕駛執照、4 年內禁考等處分，
     於法有據，抗告人執前開情詞聲明異議，自無理由。
四、綜上所述，本件抗告人上開違規事證明確，原審依道路交通
    管理處罰條例第35條第1 項第1 款、第2 項、第67條第2 項
    後段規定，裁定駁回抗告人之異議，核無違誤。抗告人仍執
    陳詞提起抗告，並無理由，應予駁回。
五、據上論結，應依道路交通案件處理辦法第26條，刑事訴訟法
    第412 條，裁定如主文。
中　　華　　民　　國　　96　　年　　11　　月　　20　　日
                  刑事第八庭    審判長法  官   李炫德
                                      法  官   簡志瑩
                                      法  官   陳志銘
以上正本證明與原本無異。
不得再抗告。
中　　華　　民　　國　　96　　年　　11　　月　　20　　日
　　　　　　　　　　　　　　　　　　　書記官   盧雅婷
